臺灣臺南地方法院民事判決
111年度訴字第136號
原      告  張施銀審

訴訟代理人  楊富勝律師
被      告  蕭宗銘  



上列當事人間因詐欺案件，原告提起刑事附帶民事訴訟請求侵權
行為損害賠償，經本院刑事庭移送前來（110年度附民字第253號
），本院於民國111年3月7日言詞辯論終結，判決如下：
    主      文
被告應給付原告新臺幣112萬元，及自民國111年7月2日起至清償
日止，按週年利率百分之5計算之利息。
原告如以新臺幣37萬元為被告供擔保後，得為假執行。
    事實及理由
一、原告主張：被告與不詳姓名之成年人(下稱Ａ男)共同基於意
    圖為自己不法所有之犯意聯絡，於民國106年12月10日前某
    日，在址設臺南市○○區○○路0段0000號之臺灣中小企業銀行
    永大分行前，交付其所申設臺企銀行帳號00000000000號帳
    戶（下稱系爭帳戶）之存摺、提款卡及密碼等資料予Ａ男。
    嗣Ａ男自106年12月10日起，致電原告，對其訛稱：名下之動
    產及不動產將被查封，必須持房契辦理貸款，並進行匯款云
    云，致原告陷於錯誤，依指示分別於106年12月18日、同月2
    0日，匯款新臺幣（下同）82萬元、30萬元至系爭帳戶內，Ａ
    男陸續自系爭帳戶提領1,113,014元，並指示被告於同年月2
    5日至臺南市○區○○○路0段00號之臺企銀行東台南分行臨櫃提
    領其中之6,900元轉交予Ａ男，被告並獲得1萬元之報酬，上
    開事實經本院於110年12月23日以110年度訴字第455號刑事
    判決認定被告共同犯詐欺取財罪，被告上開行為侵害原告之
    財產權。準此，爰依民法第184條第1項前段、第2條規定及
    第179條規定提起本件訴訟等語。並聲明：(一)被告應給付
    原告112萬元，及自起訴狀繕本送達翌日起至清償日止，按
    週年利率百分之5計算之利息。(二)願供擔保請准宣告假執
    行。
二、被告則以：對於原告請求我沒有意見等語。
三、本院之判斷：
(一)按當事人對於他造主張之事實，於言詞辯論時不爭執者，視
    同自認，民事訴訟法第280條第1項定有明文。經查，原告主
    張被告與其他詐騙集團成員，以前揭手法共同詐欺原告，致
    原告受有112萬元之財產損害，而被告對原告所犯共同詐欺
    取財之行為，經本院刑事庭以110年度訴字第455號刑事判決
    處被告有期徒刑6月在案，有本院110年度訴字第455號刑事
    判決在卷可稽（見本院卷第17至26頁），並經本院調閱該案
    卷宗查核屬實，被告於本件言詞辯論時就原告主張之事實亦
    表示不爭執，揆諸上開規定，視同自認，堪認原告主張之事
    實為真實。
(二)次按因故意或過失，不法侵害他人之權利者，負損害賠償責
    任；故意以背於善良風俗之方法，加損害於他人者亦同；又
    數人共同不法侵害他人之權利者，連帶負損害賠償責任，不
    能知其中孰為加害人者，亦同，造意人及幫助人，視為共同
    行為人，民法第184條第1項、第185條分別定有明文。次查
    ，被告將其所有之系爭帳戶存摺、提款卡及密碼，以1萬元
    之代價交與他人使用，其主觀上自得預見系爭帳戶之存摺、
    提款卡及密碼，極有可能遭詐騙集團用於掩飾或隱匿該他人
    或其轉手者因犯罪所得財物之途徑，客觀上系爭帳戶亦確遭
    詐騙集團利用以騙取原告之匯款金額，並以被告所提供之提
    款卡將款項領出，縱被告非實際詐騙原告匯款之人，然其上
    開交付存摺、提款卡及密碼之行為，確係足以幫助該實際詐
    騙原告匯款者之行為，自堪認被告係該實際詐騙原告之詐騙
    集團之幫助人，應視為共同侵權行為人，是原告主張被告應
    負侵權行為之損害賠償責任，於法自屬有據。
四、綜上所述，原告依侵權行為之法律關係，請求被告給付原告
    112萬元，及自刑事附帶民事訴訟起訴狀送達翌日即111年7
    月2日起至清償日止，按週年利率百分之5計算之利息，為有
    理由，應予准許。
五、原告陳明願供擔保，聲請宣告假執行，經核合於法律規定，
    爰酌定相當之擔保金額宣告之。
六、本件原告係利用刑事訴訟程序附帶提起民事請求，並由刑事
    庭裁定移送民事庭審理，依刑事訴訟法第504條第2項規定，
    原告無庸繳納裁判費，亦未於本院因追加等訴訟程序而繳納
    裁判費，自無庸為訴訟費用負擔之諭知。 
七、據上論結，本件原告之訴為有理由，判決如主文。
中　　華　　民　　國　　111 　年　　3 　　月　　21　　日
                      民事第四庭  法  官　李姝蒓
以上正本係照原本作成。
如對本判決上訴，須於判決送達後20日內向本院提出上訴狀。如
委任律師提起上訴者，應一併繳納上訴審裁判費。
中　　華　　民　　國　　111 　年　　3 　　月　　21　　日
                                  書記官  張鈞雅